臺灣板橋地方法院刑事判決　　　　　　　93年度重訴字第31號
公　訴　人　臺灣板橋地方法院檢察署檢察官
被　　　告　丁○○
選任辯護人　乙○律師
　　　　　　甲○○律師
上列被告因違反毒品危害防制條例案件，經檢察官提起公訴（93
年度偵字第12979 號），本院判決如下：
    主  文
丁○○共同運輸第一級毒品，累犯，處無期徒刑，併科罰金新臺
幣柒拾伍萬元，罰金如易服勞役，以罰金總額與陸個月之日數比
例折算，褫奪公權終身。扣案之第一級毒品海洛因肆包（驗餘淨
重合計壹仟佰玖拾伍點壹貳公克、空包裝重拾點貳陸公克）
沒收銷燬，及行動電話壹支（含ＳＩＭ卡壹張）沒收。
    事   實
一、丁○○曾於民國八十五、八十六年間因違反麻醉藥品管理條
    例、違反肅清煙毒條例等案件，經法院分別判決有期徒刑七
    月、三年二月、二年九月確定，而經臺灣高等法院以八十六
    年度聲字第八二二號裁定應執行有期徒刑五年六月，於八十
    八年七月二日縮短刑期假釋出監，於九十年十一月四日保護
    管束期滿縮刑期滿執行完畢，竟未思悔改，明知海洛因係毒
    品危害防制條例第二條第二項第一款所列之第一級毒品，不
    得運輸、持有，為免費取得第一級毒品海洛因供其施用，竟
    與真實姓名年籍不詳綽號「椰子」之成年男子共同基於運輸
    第一級毒品海洛因之犯意聯絡，於九十三年八月十三日前一
    星期左右之某日，在不詳地點收受「椰子」所交付用以聯絡
    運輸海洛因事之用之行動電話一支（含ＳＩＭ卡，門號為00
    00000000）後，等待「椰子」之進一步指示，嗣於同年月十
    二日晚間，「椰子」撥打上開行動電話告知丁○○應於翌日
    下午六時許，至臺北縣三重市○○○路某家饅頭店對面，等
    候收取與渠等有運輸第一級毒品海洛因之犯意聯絡之真實姓
    名年籍不詳之男子所交付之第一級毒品海洛因，待取得海洛
    因再攜回丁○○位於臺北縣三重市○○街35巷9 號4 樓住處
    後，另行聯絡「椰子」提取，迨於同年月十三日下午六時十
    分許，丁○○依「椰子」之指示前往上開饅頭店對面，進入
    真實姓名年籍不詳之男子所駕駛車牌號碼不詳之自小客車內
    ，並自該名男子處收受第一級毒品海洛因四包（驗餘淨重合
    計一千三百九十五點一二公克、空包裝重三十點二六公克）
    及現金新台幣（下同）七十五萬元，該名男子並搭載丁○○
    返回臺北縣三重市○○街35巷巷口，而以此方式共同運輸第
    一級毒品海洛因，迄於同日下午七時十分許，丁○○攜帶內
    裝有上開第一級毒品海洛因及現金七十五萬元之暗紅色紙袋
    在臺北縣三重市○○街35巷巷口下車欲運輸上開物品至住處
    時，為警察覺其形跡可疑而上前盤查查獲，並當場扣得上開
    第一級毒品海洛因及現金七十五萬元。
三、案經臺北市政府警察局中正第一分局移請臺灣板橋地方法院
    檢察署檢察官偵查起訴。
    理  由
一、訊據被告丁○○固承認於上揭時、地先受付「椰子」所交付
    之上開行動電話一支（含ＳＩＭ卡）用以聯絡代為收款或怎
    樣之事，而「椰子」於九十三年八月十二日晚上撥打上開行
    動電話要伊於翌日下午六時許至上開饅頭店，有人會與伊聯
    絡，及伊於同年月十三日下午六時許，在饅頭店前上某車牌
    號碼不詳之自小客車，下車前車上不詳男子將一包東西交給
    伊，伊要將該包東西帶回家再交給「椰子」，伊拿該東西要
    回住處時，在巷口即被警方查獲等事實，並對警方查獲扣案
    之物確為第一級毒品海洛因不爭執，惟矢口否認有何共同運
    輸第一級毒品海洛因犯行，辯稱伊只是幫「椰子」收會錢，
    被查獲的時間，伊是要將這包東西帶回家時，在巷口被警查
    獲，警察從後面來，叫伊不要動，伊以為是搶劫，伊不知那
    包是海洛因，是被查獲掉在地上才知道云云。經查：
    (一)右揭犯罪事實，業據被告於警詢中供認不諱（詳偵查卷第
      六頁反面至第八頁之警詢筆錄），而本案係警方於上揭時
      、地察覺被告行跡可疑，先觀察被告在上開饅頭店前進入
      一台白色自小客車，被告上車後，車子停在原地約五至十
      分鐘，後來車子開到臺北縣三重市○○街35巷附近，在巷
      口停一、二分鐘，被告就下車，而被告上車前沒有拿東西
      ，但是下車時有拿東西，警方覺得可疑上前盤查時，被告
      一時驚嚇而將前開裝有第一級毒品海洛因及現金七十五萬
      元之暗紅色紙袋丟在地上，經警詢問究係何物，被告才說
      是錢及毒品而當場查獲之事實，業據證人即現場查獲員警
      丙○○、戊○○於偵查中及本院審理時結證屬實（詳偵查
      卷第六十三頁、第六十四頁及本院九十三年十一月二十三
      日審判筆錄），而扣案之白色粉末四包經法務部調查局鑑
      驗結果認均該白粉四包均含第一級毒品第六項毒品海洛因
      成分，淨重1395 .12 公 克（空包裝重30.26 公克），純
      度54.44%，純質淨重759.50公克，有該局九十三年十月七
      日調科壹字第0600 08811號鑑定通知書一紙附卷可稽，足
      認被告所運輸之物確屬第一級毒品海洛因無訛。此外，並
      有「椰子」交付予被告用以聯絡運輸第一級毒品事之用之
      行動電話一支（含ＳＩＭ卡一張，門號為0000000000）扣
      案可證。
    (二)被告雖以前詞置辯，然查：被告於偵查供稱「（問：當時
      他們攔查時，你看到他們時有將手提袋丟在地上？）他們
      從後面叫我不要動，我嚇到了，就將手提袋掉到地上，掉
      在地上時，我才看到裡面有毒品，我才講是海洛因，因為
      本身有施打才知道是海洛因」等語（參見偵查卷第六十四
      頁）；於檢察官聲請羈押，經本院訊問時供述「．．他說
      這些是錢，我下車後要走回家就被警察查獲，我因為害怕
      我認為包包裡面有毒品，所以我就將包包丟在地下」、（
      問：為何認為包包裡面有毒品，而將毒品丟在地下？）因
      為警察抓我，我的直覺就把包包丟在地上」等語（參見本
      院九十三年度聲羈字第三八五號案卷之訊問筆錄）；惟於
      本院審理時先稱「我不知道那包是海洛因，是被查獲掉在
      地上才知道．．，在巷口被警查獲，警察從後面來，叫我
      不要動，我以為是搶劫」等語（參見本院九十三年十月七
      日訊問筆錄），嗣改稱「錢跟毒品是擺在分局時我才知道
      ，他們抓我的時候，根本沒有機會讓我看，直接帶我到中
      正分局」等語（參見本院九十四年一月二十五日審判筆錄
      ），依被告上開歷次供述，其就其何以於警方盤查時將攜
      帶之紙袋丟在地上之原因及其究係何時知悉袋中之物有海
      洛因，前後所述不一，顯見均係臨訟杜撰，與事實不符，
      所辯均難憑信。
    (三)按毒品危害防制條例第四條運輸毒品罪，「不以國外輸入
      國內或國內輸出國外為限，其在國內運輸者亦屬之；零星
      夾帶或短途持送得斟酌實際情形依持有煙毒罪論科」（司
      法院三十六年院解字第三五四一號解釋意旨參照）、「院
      解字第三五四一號解釋係指無運輸或販賣之意圖單純持有
      煙毒者而言，並非謂凡零星夾帶或短途持送煙毒者，不問
      其犯意如何概論以持有煙毒之罪」（司法院三十七年院解
      字第三八五三號解釋意旨參照）。又所謂「運輸」，係指
      本於運輸意思而搬運輸送而言，倘其有此意圖者，一有搬
      運輸送之行為犯罪即已成立，並非以運抵目的地為完成犯
      罪之要件。而運輸毒品罪，並不以兩地間毒品直接搬運輸
      不相同之運輸工具、方法，將特定之毒品移轉運送至終極
      目的地者，其各階段之運送行為，均不失為「運輸」行為
      之一種。又運輸毒品罪祇以所運輸之毒品已實施運送為已
      足，並非以運扺目的地為完成犯罪之要件，換言之，區別
      該罪既遂、未遂之依據，應以已否起運為準，既已起運，
      構成該罪之輸送行為即已完成，不以達到目的地為既遂條
      件（最高法院九十二年度台上字第五四二六號、九十二年
      度台上字第三０九六號刑事判決要旨足資參照）。查本件
      扣案之第一級毒品海洛因淨重達一千三百九十五點一二公
      克，非屬微量之毒品，而被告受「椰子」之指示，至臺北
      縣三重市○○○路某饅頭店前收受不詳男子所交付之前開
      海洛因，欲將該海洛因移轉運送至其住處，事實上亦確已
      搬運輸送至臺北縣三重市○○街35巷巷口，依前揭說明，
      被告之犯行自該當於運輸第一級毒品海洛因之罪責。
    綜上所述，本件事證明確，被告所辯無非事後圖卸之詞，不
    足採信，被告犯行洵堪認定。
三、核被告所為，犯毒品危害防制條例第四條第一項之運輸第一
    級毒品罪（公訴人於本院言詞辯論期日已更正本件起訴法條
    為毒品危害防制條第四條第一項之運輸第一級毒品正犯，詳
    本院九十四年一月二十五日審判筆錄）。其非法持有第一級
    毒品海洛因之低度行為為運輸毒品之高度行為所吸收，不另
    論罪。本件是共犯「椰子」委由被告運送第一級毒品海洛因
    ，並由前開不詳男子搬送海洛因交由被告運送，已如前述，
    可見被告與「椰子」、前開不詳男子間有犯意聯絡及行為分
    擔，為共同正犯。查被告有如事實欄所載之刑之執行紀錄，
    有臺灣高等法院被告全國前案紀錄表一紙在卷足憑，於五年
    內再犯本案，為累犯，惟因運輸第一級毒品罪法定本刑為死
    刑、無期徒刑部分不得加重，應僅就得併科之罰金刑部分加
    重其刑。爰審酌被告係受人所託，要非首謀，所運輸之毒品
    雖未在流入市面前即時查獲、惟數量非少及犯罪後之態度等
    一切情狀，量處無期徒刑，及併科罰金七十五萬元，並就罰
    金刑部分諭知易服勞役之折算標準，併依刑法第三十七條第
    一項之規定，宣告褫奪公權終身。
四、扣案之第一級毒品海洛因四包（驗餘淨重合計一千三百九十
    五點一二公克、空包裝重三十點二六公克），係查獲之毒品
    ，屬毒品危害防制條例所定之違禁物，爰依同條例第十八條
    第一項前段規定，不問屬於犯人與否，沒收銷燬之。另扣案
    之行動電話一支（含ＳＩＭ卡一張，門號為0000000000），
    為共犯「椰子」所有交付予被告用以聯絡運輸第一級毒品海
    洛因事之用，為供犯罪所用之物，基於共同犯罪行為，應由
    共犯各負全部責任之理論，爰依同條例第十九條第一項規定
    宣告沒收之。至扣案之現金七十五萬元，依被告供述該七十
    五萬元係代「椰子」收取等語，可認該七十五萬元顯係「椰
    子」所有，並非被告所有之物，且亦無直接證據足資證明該
    七十五萬元係被告運輸本件毒品之代價，自無從諭知沒收，
    然該七十五萬元既非被告所有，自不得發還予被告，而應係
    發還予所有人即上開綽號「椰子」之人，併此敘明。
據上論斷，應依刑事訴訟法第二百九十九條第一項前段，毒品危
害防制條例第四條第一項、第十八條第一項前段、第十九條第一
項，刑法第十一條前段、第二十八條、第四十七條、第四十二條
第三項、第三十七條第一項，判決如主文。
本案經檢察官郭學廉到庭執行職務。
中　　華　　民　　國　　94　　年　　2 　　月　　22　　日
                  刑事第一庭  審判長法　官  陳  財  旺
                                    法  官  張  紹  省
                                    法  官  李  幼  妃
以上正本證明與原本無異
如不服本判決應於送達後10日內向本院提出上訴狀
                                    書記官　強  梅  芳
中　　華　　民　　國　　94　　年　　2 　　月　　25　　日
附錄本案論罪科刑法條全文：
毒品危害防制條例第四條
製造、運輸、販賣第一級毒品者，處死刑或無期徒刑；處無期徒
刑者，得併科新臺幣一千萬元以下罰金。
製造、運輸、販賣第二級毒品者，處無期徒刑或七年以上有期徒
刑，得併科新臺幣七百萬元以下罰金。
製造、運輸、販賣第三級毒品者，處五年以上有期徒刑，得併科
新臺幣五百萬元以下罰金。
製造、運輸、販賣第四毒品者，處三年以上十年以下有期徒刑，
得併科新臺幣三百萬元以下罰金。
製造、運輸、販賣專供製造或施用毒品之器具者，處一年以上七
年以下有期徒刑，得併科新臺幣一百萬元以下罰金。
前五項之未遂犯罰之。
